【裁判字號】    95,重上,69
【裁判日期】    971223
【裁判案由】    分配表異議之訴
【裁判全文】
臺灣高等法院臺中分院民事判決  95年度重上字第69號
上  訴  人
即被上訴人  戊○○
訴訟代理人  林開福    律師
複代理  人  乙○○
被上訴  人
即上訴  人  丁○○
訴訟代理人  許永昌    律師
複代理  人  己○○
被上訴  人  甲○○
上列當事人間分配表異議之訴事件，戊○○、丁○○對於民國95
年4月6日台灣台中地方法院第一審判決各自提起上訴，本院於97
年12月9日言詞辯論終結，判決如下：
    主  文
原判決主文第一項關於原執行法院93年度執字第13276號強制執
行事件分配表中「分配次序1」「分配次序6」「分配次序7」欄
內戊○○所受分配金額應予刪除部分，及訴訟費用之裁判均廢棄
。
上開廢棄部分，丁○○在第一審之訴駁回。
戊○○其餘上訴駁回。
丁○○之上訴駁回。
第一、二審訴訟費用由戊○○、丁○○各負擔二分之一。
    事實及理由
甲、程序方面：
一、被上訴人甲○○經合法通知，未於最後言詞辯論期日到場，
    核無民事訴訟法第386條各款所列情形，爰依上訴人即被上
    訴人戊○○（以下稱戊○○）之聲請，由其一造辯論而為判
    決。
二、按被告於言詞辯論終結前，得在本訴繫屬之法院，對於原告
    及就訴訟標的必須合一確定之人提起反訴。反訴之標的，如
    專屬他法院管轄，或與本訴之標的及其防禦方法不相牽連者
    ，不得提起。反訴，非與本訴得行同種之訴訟程序者，不得
    提起。民事訴訟法第259條、第260條分別定有明文。本件被
    上訴人即上訴人丁○○（以下稱丁○○）於原審起訴主張其
    就訴外人徐櫻桃所有坐落台中縣潭子鄉○○段718、719地號
    土地設定第三順位抵押權所擔保之600萬元債權存在，而戊
    ○○就上開土地設定之第二順位抵押權所擔保之600萬元債
    權不存在，戊○○之第二順位抵押權所擔保之600萬元債權
    既不存在，即不得以此600萬元，於原執行法院93年度執字
    第13276號強制執行事件拍賣所得價金受分配，其分配數額
    應為0元，詎上述執行事件分配表中「分配次序1」「分配次
    序6」「分配次序7」，戊○○均有受分配金額，顯然有誤，
    爰提起分配表異議之訴，請求原審為原執行法院上述強制執
    行事件分配表中「分配次序1」「分配次序6」「分配次序7
    」戊○○所受分配金額均應予刪除，應改分配予第三順位抵
    押權人丁○○等語。戊○○則於民國（下同）94年4月18日
    原審言詞辯論期日，對丁○○及被上訴人甲○○提起反訴，
    訴請確認丁○○就上開土地設定之第三順位抵押權所擔保之
    600萬元債權不存在。故反訴之標的即反訴被告丁○○之抵
    押債權存在與否，與本訴原告（即反訴被告）丁○○之（第
    三順位）抵押債權得否列入系爭分配表予以分配，有防禦方
    法相牽連之關係，因無礙訴訟終結，且非專屬他法院管轄，
    揆諸前揭規定，戊○○於原審所提起之上開反訴，於法並無
    不合。
三、本件原執行法院分配表「分配次序6」雖記載該分配次序戊
    ○○第2順位抵押權50萬元，「分配次序7」雖記載該分配次
    序戊○○第3順位抵押權50萬元；惟系爭土地設定之第3順位
    抵押權人為丁○○，並非戊○○，有土地登記謄本附卷可憑
    ，本院於97年2月27日以97中分鎮民心決95重上69字第02775
    號函查結果，原執行法院97年3月4日中院彥民執93執字第
    13276號函復稱：「．．93年度執字第13276號執行事件，戊
    ○○為第二順位抵押權人，陳報抵押債權600萬元，其中50
    萬元部分已取得執行名義，550萬元為嗣後追加，依分配表
    註記第三點，係就有執行名義之該50萬元債權先予抵充，次
    再充550萬元之債權，惟為便利分配表電腦之計算，始分列
    二、三順位抵押權」等語，有該亟附卷足憑（見本院卷二第
    35頁），是分配表中「分配次序6」及「分配次序7」所示之
    債權，實係戊○○之第二順位抵押權，不因分配表為便於電
    腦之計算而將之拆為兩筆分列為第二、三順位抵押權而受影
    響。基於同一理由，該分配表中「分配次序8」所列丁○○
    之第4順位抵押權600萬元，應係指土地謄本所載之第三順位
    抵押權，均先鈙明。
乙、實體方面：
兩造之聲明：
(一)、丁○○方面：
      上訴聲明：求為判決：
      １、原判決不利於丁○○部分廢棄。
      ２、上列開廢棄部分，台灣台中地方法院93年度執字第
          13276號強制執行事件，「分配次序1」之執行費及「
          分配次序6」、「分配次序7」所載戊○○應受分配之
          金額，均應改分配予丁○○。
      答辯聲明：求為判決：駁回對造之上訴。
(二)、戊○○方面：
      上訴聲明:求為判決：
      １、原判決不利於戊○○部分廢棄。
      ２、上述廢棄部分，丁○○在第一審之訴駁回。
      答辯聲明：求為判決：駁回對造之上訴。
壹、本訴部分：
一、丁○○主張：
  (一)、台灣台中地方法院民事執行處（以下稱原執行法院）93
        年執字第13276號（併辦案號93年執字第25674號）（以
        下稱執行事件），就債務人曾志謀所有坐落台中縣潭子
        鄉○○段718地號土地，查封拍賣賣得價金00000000元
        ，上述土地，戊○○係第二順位抵押權人，丁○○係第
        三順位抵押權人，戊○○第二順位抵押權所擔保之債權
        並不存在，其抵押債權係受讓自陳逸真，而陳逸真之抵
        押權係與徐櫻桃通謀虛偽設定，其設定抵押權之行為應
        屬無效，是陳逸真將第二順位抵押權移轉予戊○○之行
        為亦為通謀虛偽意思表示，戊○○應不得就上述土地拍
        賣賣得之價金受分配，詎原執行法院於93年11月10日製
        作之分配表，定於同年月25日分配，該分配表「分配次
        序1」將執行費20490元優先分配與戊○○，「分配次序
        6」將戊○○第二順位抵押債權50萬元列入分配，優先
        受償本息528027元，「分配次序7」將戊○○第二順位
        （分配表因便宜上之原因將抵押權之順位載為第三順位
        ，詳如下述，對戊○○之權利不生影響）之抵押債權
        550萬元列入分配，優先受償0000000元，顯有錯誤，而
        丁○○係第三順位抵押權人，有600萬元抵押債權存在
        ，就拍賣所得價金有優先受償之權利，竟未受分配，是
        分配表有有未合，經丁○○於分配期日一日前對分配表
        聲明異議，戊○○為反對之陳述後，丁○○於同年12月
        6日，依據強制執行法第41條第1項規定，對戊○○提起
        本件分配表異議之訴，求為：(一)、台灣台中地方法院
        93年度執字第13276號強制執行事件，分配表中「分配
        次序1」之執行費及「分配次序6」、「分配次序7」所
        載戊○○應受分配之金額，均應予刪除。(二)、前項分
        配表中「分配次序1」之執行費及「分配次序6」、「分
        配次序7」所載戊○○應受分配之金額，均應改分配予
        丁○○之判決【原審就丁○○上開第 (一)項聲明部分
        ，為丁○○勝訴之判決，駁回丁○○上開第 (二)項之
        訴，兩造各就所受敗訴判決部分聲明上訴】。
  (二)、丁○○就事實部分補稱：
    １、訴外人徐櫻桃於88年11月1日以台中縣潭子鄉○○段718
        號土地應有部分648分之638與同段719地號土地全部，
        設定本金最高限額抵押權600萬元予丁○○，此係肇因
        於88年9月間，被上訴人甲○○因欲向丁○○購買腊品
        、噴霧防銹劑等商品，經由訴外人陳武璋居中引線，訴
        外人陳逸真及徐櫻桃乃同意提供系爭土地作為丁○○對
        訴外人甲○○之債權擔保，而設定第三順位抵押權，然
        被上訴人甲○○無資力清償，丁○○乃於89年間，聲請
        拍賣抵押物，惟因前順位抵押權所擔保之債權金額過高
        ，拍賣無實益，執行程序在未受償之情況下終結。
    ２、嗣陳逸真出面向丁○○偽稱其與徐櫻桃有意出售系爭71
        8、719號土地及另筆同段720號土地予丁○○，並以丁
        ○○購買系爭土地後可供設置廠房而同時可解決前順位
        抵押過高以致無法受償之問題，陳逸真亦表示其有意投
        資設廠等理由，致丁○○陷於錯誤，乃與陳逸真及徐櫻
        桃於90年4月19日簽立買賣契約，土地增值稅部分，丁
        ○○委請訴外人陳明霓代書計算結果為1200萬元，陳逸
        真則表示不會超過600萬元，丁○○相信陳逸真之說詞
        ，乃與陳逸真及徐櫻桃約定土地增值稅由原告負擔，買
        賣總價雖為1400萬元，加計土地增值稅600萬元，買賣
        總價實為2000萬元，事後丁○○深覺不妥，若土地增值
        稅一旦超過600萬元，丁○○豈非遭受損失，雙方乃於
        同年6月5日在買賣契約上加註土地增值稅於600萬元之
        範圍內由丁○○負擔，超過600萬元之範圍由訴外人陳
        逸真及徐櫻桃負擔，詎丁○○依約支付陳逸真及徐櫻桃
        100萬元後，陳逸真拒不履行投資設廠之承諾，而丁○
        ○之所以願意購買系爭土地，係基於陳逸真有意於系爭
        土地投資設廠之緣故，今陳逸真既不投資設廠，丁○○
        購買系爭土地即無意義，故丁○○無履約辦理系爭土地
        過戶之意願，陳逸真乃沒收丁○○支付之100萬元。
    ３、嗣戊○○以第二順位抵押權人之地位，聲請拍賣系爭
        718、719地號土地，系爭二筆土地之所有權人亦變更為
        曾志謀。惟系爭718號土地係訴外人陳逸真及徐櫻桃所
        共有，系爭719地土地為徐櫻桃所有，上開二筆土地實
        係陳逸真所有。陳逸真雖提供系爭718、719號土地設定
        抵押權予丁○○，以擔保訴外人甲○○之債務，然其為
        使丁○○日後實施抵押權時處於劣後之受償地位，於丁
        ○○88年11月1日設定抵押權前，即先於88年9月27日與
        徐櫻桃基於通謀虛偽意思表示，設定抵押權予訴外人陳
        逸真，所為設定應屬無效。訴外人陳逸真既未取得第二
        順位抵押權，自無從讓與第二順位抵押債權予戊○○，
        戊○○即不得就上開土地拍賣價款1,002萬元受分配。
二、戊○○則辯以：
(一)、本件丁○○於原審提起本件分配表異議之訴，其原告當事
      人不適格。
(二)、本件丁○○於原審提起本件分配表異議之訴，其訴訟要件
      有欠缺，無訴之利益。
(三)、戊○○就上述執行事件拍賣所得之價金，得以第二順位抵
      押權人地位受分配之權利：
      系爭拍賣之土地，原屬徐櫻桃所有，徐櫻桃曾於80年7月
      間，向訴外人莊吳秀麗借款600萬元，並以系爭土地設定
      最高限額720萬元之抵押權予莊吳秀麗，以供擔保，迨80
      年8月8日，徐櫻桃為清償上開積欠莊吳秀麗之借款，而向
      陳逸真商借六百萬元。陳逸真乃轉向戊○○借款，由戊○
      ○於80年8月7日匯款六百萬元予訴外人陳逸真，陳逸真取
      得該款後，於翌日即80年8月8日，以該款換得面額分別為
      一百萬元及五百萬元之台中第七信用合作社本行支票，交
      予徐櫻桃，再由徐櫻桃交予莊吳秀麗，以作為上開借款之
      清償，該支票嗣由莊吳秀麗之夫丙○○提領兌現，足見陳
      逸真確有借款六百萬元予徐櫻桃，88年間，徐櫻桃罹患肝
      腫瘤，健康不佳，數度住院開刀，陳逸真擔心如徐櫻桃身
      故，對於徐櫻桃之六百萬元債權將求償無門，且徐櫻桃名
      下除上開台中縣潭子鄉○○段718地號土地之持份638/648
      、719地號土地、720地號土地之持份294/304以外，並無
      其他財產。經徐櫻桃與陳逸真協商後，遂於88年9月7日由
      徐櫻桃將系爭土地設定權利價值六百萬元之抵押權予陳逸
      真（即系爭第二順位抵押權），以供擔保。是以，系爭第
      二順位抵押權乃為擔保陳逸真對於徐櫻桃之六百萬元之債
      權，並非虛偽設定。又因陳逸真尚積欠上訴人戊○○六百
      萬元，陳逸真遂於92年11月26日將對於徐櫻桃之六百萬元
      債權及系爭第二順位抵押權均讓與上訴人戊○○，以作為
      該借款之擔保，是戊○○第二順位抵押權所擔保之債權存
      在，自得於上述執行事件拍賣所得價金受分配。
(四)、丁○○就上述執行事件拍賣所得之價金無受分配之權利：
      丁○○就上述執行事件所拍賣之土地，與徐櫻桃間以甲○
      ○為債務人而設定之抵押權並非真正，依民法第87條第1
      項之規定，系爭抵押權及其所登記擔保之債權均因屬虛偽
      而無效。系爭第三順位抵押權所擔保者為：「丁○○支付
      六百萬元之土地增值稅後，嗣後若土地出賣人徐櫻桃違反
      買賣契約可能發生之損害賠償債權（即丁○○對出賣人徐
      櫻桃得請求之損害賠償債權）」，因丁○○於系爭第三順
      位抵押權存續期間內，並未依據買賣契約之約定支付六百
      萬元之土地增值稅，自己違約，出賣人徐櫻桃並無違約，
      丁○○對出賣人徐櫻桃並無任何損害賠償債權，亦即系爭
      第三順位抵押權所擔保之債權並未發生而不存在；且丁○
      ○所稱系爭第三順位抵押權，係擔保丁○○對於甲○○之
      貨款債權云云，迄今仍乏證據證明，系爭第三順位抵押權
      所擔保之債權並不存在，不得就系爭拍賣價金受分配，丁
      ○○起訴，第二項聲明請求分配表中戊○○所受分配之金
      額均應改分配給丁○○，即屬無據，其訴為無理由。
三、兩造不爭執之事實：
(一)、台灣台中地方法院民事執行處（以下稱原執行法院）93年
      執字第13276號（併辦案號93年執字第25674號），就債務
      人曾志謀所有坐落台中縣潭子鄉○○段718地號土地，查
      封拍賣賣得價金00000000元，依土地登記謄本所載，上述
      土地，戊○○係第二順位抵押權人，丁○○係第三順位抵
      押權人，原執行法院於93年11月10日製作之分配表，定於
      同年月25日分配，該分配表「分配次序1」將執行費20490
      元優先分配與戊○○，「分配次序6」將戊○○第二順位
      抵押債權50萬元列入分配，優先受償本息528027元，「分
      配次序7」將戊○○第二順位（分配表因便宜上之原因將
      抵押權之順位載為第三順位，將丁○○之抵押權順位載為
      第四順位，詳如下述）之抵押債權550萬元列入分配，優
      先受償0000000元，丁○○則因已無餘額而未受分配。
(二)、丁○○於分配期日一日前對分配表聲明異議，戊○○為反
      對之陳述後，丁○○於同年12月6日，依據強制執行法第
      41條第1項規定，對戊○○提起本件分配表異議之訴。
(三)、訴外人徐櫻桃於88年9月27日，以其所有上述地段718地號
      土地應有部分648分之638、及同段719地號土地全部、720
      地號土地持分304分之294，設定權利價值600萬元之第二
      順位抵押權予訴外人陳逸真，抵押債務人兼義務人為徐櫻
      桃。
(四)、訴外人徐櫻桃於88年11月1日，以其所有上述地段718地號
      土地持分648分之638、同段719地號土地全部，設定最高
      限額600萬元之第三順位抵押權予丁○○，抵押債務人為
      甲○○，義務人為徐櫻桃。
(五)、訴外人徐櫻桃所有上述地段718地號之應有部分648分之
      638，於92年10月29日移轉登記與訴外人曾志謀。第2順位
      抵押權人陳逸真於92年11月26日將其抵押權讓與戊○○。
(六)、丁○○於90年4月19日與訴外人陳逸真、徐櫻桃所有上述
      地段718、719、720地號土地，權利範圍全部，訂立買賣
      契約，總價款1,400萬元。土地增值稅由丁○○負擔，約
      定於90年5月10日會同辦理所有權移轉登記，並於90年6月
      5日交付面額100萬元之本票予陳逸真作為定金，並於買賣
      契約另增第13條約定：「本土地增值稅雙方同意依政府公
      告現值申報其增值稅額600萬元以內由原告（即丁○○）
      負擔，但超過600萬元以上的部分由陳逸真、徐櫻桃負擔
      」，90年6月8日，陳逸真持該紙本票向丁○○交換面額
      100萬元，發票日90年7月6日之支票。
(七)、陳逸真於90年7月17日，將718、719、720地號土地之所有
      權狀交予丁○○指定之陳明霓代書，以辦理所有權移轉登
      記。因丁○○未通知陳明霓辦理所有權移轉登記，故陳明
      霓於90年8月28日將所有權狀交還陳逸真。
(八)、戊○○以原法院92年度票字第22451號本票裁定為執行名
      義，聲請原法院民事執行處對訴外人曾志謀所有上述地段
      718地號土地應有部分648分之638，實施強制執行拍賣完
      畢（93年度執字第13276號），於93年11日10日作成分配
      表，訂於同年月25日分配。丁○○於分配期日一日前對系
      爭分配表聲明異議，戊○○於分配期日為反對之陳述後，
      丁○○於93年12月（原審判決誤載為11月）6日，對系爭
      分配表提起分配表異議之訴。
(九)、訴外人徐櫻桃曾在原法院對丁○○及被上訴人甲○○提起
      侵占、偽造文書、詐欺等罪之自訴；丁○○於該案中亦對
      徐櫻桃及陳逸真提起誣告罪之反訴，經原法院以91年自字
      第697號判決丁○○、甲○○、徐櫻桃均無罪，陳逸真部
      分不受理。
(十)、丁○○另在原法院對訴外人陳逸真提起誣告罪之自訴，經
      該院92年自字第235號判決陳逸真無罪，並經本院以92年
      上訴字第1648號判決上訴駁回。
四、本件之爭點：
(一)、本件丁○○於原審提起本件分配表異議之訴，其原告當事
      人是否適格？
(二)、本件丁○○於原審提起本件分配表異議之訴，其訴訟要件
      有無欠缺？
(三)、戊○○就上述執行事件所拍賣土地之第二順位抵押權所擔
      保之債權是否存在？債權金額若干？就上述執行事件拍賣
      所得價金得否受分配？
(四)、丁○○就上述執行事件所拍賣土地之第三順位抵押權所擔
      保之債權是否存在？債權金額若干？就上述執行事件拍賣
      所得價金得否受分配？
五、本件丁○○於原審提起本件分配表異議之訴，其原告當事人
    適格，理由如下：
    按當事人適格，乃指當事人就具體特定訴訟標的有無實施訴
    訟之權能而言，此項權能之有無，應依當事人與特定訴訟標
    的之關係定之。倘原告主張其為訴訟標的法律關係之權利主
    體，或主張他造為訴訟標的法律關係之義務主體，其當事人
    即為適格，至其是否確為權利人或他造是否確為義務人，乃
    為訴訟標的法律關係在實體上有無理由問題，非為當事人適
    格之欠缺（最高法院86年度台上字第16號判決參照）。本件
    丁○○於原審提起本件分配表異議之訴，主張伊為上述執行
    事件拍賣土地之第三順位抵押債權人，就拍賣所得之價金，
    依法有受分配權利，分配表將戊○○列為第二順位抵押債權
    人，惟戊○○之抵押權所擔保之債權並不存在，不得優先受
    分配，系爭分配表竟將戊○○之債權列入，而先於丁○○受
    分配，因此提起分配表異議之訴，請求將戊○○分配之金額
    刪除，將其分配之金額改分配給丁○○等語。依此主張，丁
    ○○為系爭分配表異議訴訟之訴訟標的主體，按諸上開說明
    ，丁○○對於系爭分配表異議之訴自屬當事人適格，至於丁
    ○○是否確為債權人，乃為訴訟標的法律關係在實體上有無
    理由問題，非為當事人適格之欠缺，戊○○抗辯稱丁○○在
    原審起訴其原告當事人適格有欠缺云云，容有誤會。
六、本件丁○○於原審提起本件分配表異議之訴，其訴訟要件有
    並無欠缺：
    按強制執行法第39條第1項規定：「債權人．．．對於分配
    表所載各債權人之債權或分配金額有不同意者，應於分配期
    日一日前，向執行法院提出書狀，聲明異議」。同法第41條
    第１項規定：「（對分配表異議未終結之處置）異議未終結
    者（指未依同法第40條、第40條之1終結異議），為異議之
    債權人．．．得向執行法院對為反對陳述之債權人．．．提
    起分配表異議之訴」。本件兩造均不爭執原執行法院於93年
    11月10日製作之分配表，定於同年月25日分配，該分配表「
    分配次序1」將執行費20490元優先分配與戊○○，「分配次
    序6」將戊○○第二順位抵押債權50萬元列入分配，優先受
    償本息528027元，「分配次序7」將戊○○第二順位（分配
    表因便宜上之原因將抵押權之順位載為第三順位，將丁○○
    之抵押權順位載為第四順位，詳如上述）之抵押債權550萬
    元列入分配，優先受償0000000元，丁○○則因已無餘額而
    未受分配，丁○○於分配期日一日前對分配表聲明異議，戊
    ○○為反對之陳述後，丁○○於同年12月6日，依據強制執
    行法第41條第1項規定，對戊○○提起本件分配表異議之訴
    等情，是丁○○提起本件訴訟，符合上述規定，又分配表異
    議之訴為原告請求法院變更分配表，而形成新分配表，性質
    上為形成之訴，訴訟標的為對於分配表之異議權，並非消極
    確認債權之訴。且系爭分配表異議訴訟為強制執行法第41條
    第1項所明定，丁○○就法律所賦予之異議權提起本件訴訟
    ，自具有形成之訴之權利保護要件存在，其訴訟要件自無欠
    缺，戊○○指稱丁○○提起本訴訴訟要件有欠缺一節，亦無
    可取。
七、戊○○就上述執行事件所拍賣土地之第二順位抵押權所擔保
    之600萬元債權存在，得以600萬元債權，就上述執行事件拍
    賣所得價金受分配：
(一)、丁○○主張戊○○之第二順位抵押權所擔保之600萬元債
      權不存在。惟為戊○○所否認，並陳稱：系爭土地原屬訴
      外人徐櫻桃所有，徐櫻桃曾於80年7月間向訴外人莊吳秀
      麗借款六百萬元，並以系爭土地設定最高限額七百二十萬
      元之抵押權予莊吳秀麗，以供擔保。80年8月間，徐櫻桃
      為清償上開積欠莊吳秀麗之借款，而向陳逸真商借六百萬
      元。陳逸真乃轉向上訴人戊○○借款，由戊○○於80年8
      月7日匯款六百萬元予訴外人陳逸真。陳逸真取得該款後
      ，於翌日即80年8月8日，以該款換得面額分別為一百萬元
      及五百萬元之台中第七信用合作社本行支票，交予徐櫻桃
      ，再由徐櫻桃交予莊吳秀麗，以作為上開借款之清償。該
      支票嗣由莊吳秀麗之夫丙○○提領兌現，足見陳逸真確有
      借款六百萬元予徐櫻桃，以供徐櫻桃清償對於莊吳秀麗之
      六百萬債務。88年間，徐櫻桃因罹患肝腫瘤，健康不佳，
      數度住院開刀，陳逸真擔心如徐櫻桃身故，對於徐櫻桃之
      六百萬元債權將求償無門。徐櫻桃名下除上開台中縣潭子
      鄉○○段718地號土地之持份638/648、719地號土地、720
      地號土地之持份294/304以外，並無其他財產。經徐櫻桃
      與陳逸真協商後，遂於88年9月7日由徐櫻桃將系爭土地設
      定權利價值六百萬元之抵押權予陳逸真（即系爭第二順位
      抵押權），以供擔保。是以，系爭第二順位抵押權乃為擔
      保陳逸真對於徐櫻桃之六百萬元之債權，並非虛偽設定。
      又因陳逸真尚積欠上訴人戊○○六百萬元，陳逸真遂於92
      年11月26日將對於徐櫻桃之六百萬元債權及系爭第二順位
      抵押權均讓與上訴人戊○○，以作為該借款之擔保，戊○
      ○之第二順位抵押權及抵押權所擔保之600萬元債權確屬
      存在，可以此款受分配等語。
(二)、經查：
  １、系爭土地原屬訴外人徐櫻桃所有，徐櫻桃曾於80年7月間
      向訴外人莊吳秀麗借款六百萬元，並以系爭土地設定最高
      限額七百二十萬元之抵押權予莊吳秀麗，以供擔保等情，
      有土地登記簿謄本附卷可稽（見原審卷第112頁）；並經
      證人即莊吳秀麗之夫丙○○於本院具結證稱：「（法官問
      ）莊吳秀麗是你太太？是的。法官諭知兩造訊問證人  被
      上訴代問：莊吳秀麗是否曾於民國80年7月間出借新台幣6
      百萬元與徐櫻桃？證人答：有，很久了，詳細日期及金額
      不是很清楚。被上訴代問：他有還錢嗎？證人答：有。被
      上訴代提示上證（三）兩張七信支票影本（本院卷125、
      126頁）（此126頁應係125-1頁之誤）知道這兩張支票？
      證人答：戶頭有這兩張票。被上訴代問：是否徐櫻桃向你
      借錢的？證人答：這兩張七信的票，有陸佰萬入我的戶頭
      沒錯。被上訴代問：當初借錢有無設定？證人答：有設定
      。被上訴代提示（上證一）抵押權設定資料，上面設定的
      金額對嗎？證人答設定720萬，借陸佰萬沒錯，一般我們
      是加兩成的違約金。．．．上訴人訴代請問證人從事何業
      ？證人答：經營當舖。上訴人訴代問：當初徐櫻桃是向你
      或你太太借錢？證人答：跟當舖借錢，設定我太太的。（
      提出營利事業登記證影本，當庭提示兩造後附卷）上訴人
      訴代問：錢是由你戶頭或當舖的戶頭借出去？證人答由我
      私人戶頭借出去。．．．上訴人訴代問：當初你是提了陸
      佰萬借他？證人答是的。上訴人訴代問：有無約定利息？
      證人答：都是依中央銀行核定放款利率計算」等語（見本
      院卷一第180頁、第181頁）。由上足證戊○○所稱系爭土
      地原屬訴外人徐櫻桃所有，徐櫻桃曾於80年7月間向訴外
      人莊吳秀麗借款六百萬元，並以系爭土地設定最高限額七
      百二十萬元之抵押權予莊吳秀麗，以供擔保等情，堪信為
      真實。
  ２、戊○○另辯稱：80年8月間，徐櫻桃為清償上開積欠莊吳
      秀麗之借款，而向陳逸真商借六百萬元。陳逸真乃轉向戊
      ○○借款，由戊○○於80年8月7日匯款六百萬元予訴外人
      陳逸真等語。經查戊○○確曾於80年8月7日，在第一銀行
      新化分行將六百萬元匯入陳逸真在國泰世華銀行健行分行
      之帳號內（即前第七商業銀行第0000000000000帳號）（
      第七商業銀行已為國泰世華銀行併購），此有國泰世華銀
      行健行分行97年9月11日國世健行字第0970000064號函及
      該函所附之台中市第七信用合作社（改制為第七商業銀行
      ，嗣又被國泰世華銀行併購）跨行通匯交易認證表足憑（
      見本院卷二第141頁、第142頁），該函所送之上述「跨行
      通匯交易認證表」，明白記載上述600萬元款項之匯款人
      為戊○○，收款人為陳逸真（見本院卷二第142頁），顯
      見戊○○確有於80年8月7日匯款六百萬元予陳逸真。
  ３、戊○○另稱：陳逸真向戊○○借得該款後，於翌日即80年
      8月8日，以該款換得面額分別為一百萬元及五百萬元之台
      中第七信用合作社本行支票，交予徐櫻桃，再由徐櫻桃交
      予莊吳秀麗，以作為上開借款之清償。該支票嗣由莊吳秀
      麗之夫丙○○提領兌現，足見陳逸真確有借款六百萬元予
      徐櫻桃，以供徐櫻桃清償對於莊吳秀麗之六百萬債務等語
      。查陳逸真在前第七商業銀行所開設之上述000000000000
      0帳號，於80年8月7日收入600萬元，旋於翌日即80年8月8
      日領出600萬元，並以該款換得面額分別為一百萬元及五
      百萬元之發票人為前台中第七信用合作社付款人為台灣省
      合作金庫台中支庫之支票，此有第七商業銀行活期存款明
      細資料表影本（本院卷一第124頁）、支票影本二張（本
      院卷一第125頁、第125之1頁）可據，且證人即莊吳秀麗
      之夫丙○○於本院作證時，法官將上述二張支票影本（本
      院卷一第125頁、第125之1頁）提示給丙○○閱覽後，丙
      ○○明確證稱此二張支票係徐櫻桃交給丙○○之妻莊吳秀
      麗，作為徐櫻桃清償所欠莊吳秀麗之600萬元債務之用，
      且此二張票之票款共600萬元有提示存入丙○○之帳戶內
      等語，已詳如上述【見本判決理由七之（二）之1所載】
      ；又丙○○在三信商業銀行南門分行0000000000帳戶，於
      80年8月8日，確有存入600萬元，此亦有三信商業銀行股
      份有限公司97年9月30日三信銀管字第9702876號函及該函
      所附之丙○○客戶帳卡附卷可稽（見本院卷二第163頁、
      第165頁），由上各情相互以觀，顯見陳逸真以其向戊○
      ○所借600萬元換得之上述二張支票，係交給徐櫻桃再轉
      交給莊吳秀麗，作為作為徐櫻桃清償所欠莊吳秀麗之600
      萬元債務之用，並由莊吳秀麗將該二張支票交給其夫丙○
      ○提示，票款600萬元存入丙○○之上述帳戶內無誤。又
      訴外人徐櫻桃於88年9月27日，以其所有上述地段718地號
      土地應有部分648分之638、及同段719地號土地全部、720
      地號土地持分304分之294，設定權利價值600萬元之第二
      順位抵押權予訴外人陳逸真，抵押債務人兼義務人為徐櫻
      桃。訴外人徐櫻桃於88年11月1日，以其所有上述地段718
      地號土地持分648分之638、同段719地號土地全部，設定
      最高限額600萬元之第三順位抵押權予丁○○，義務人為
      徐櫻桃等事實，此亦有丁○○所提之土地登記謄本附卷可
      參（見原審卷第50至54頁），綜上各情，足見戊○○所辯
      ：陳逸真向戊○○借得該款後，於翌日即80年8月8日，以
      該款換得面額分別為一百萬元及五百萬元之發票人台中第
      七信用合作社付款人合作金庫台中支庫支票二張，交予徐
      櫻桃，再由徐櫻桃交予莊吳秀麗，以清償所欠莊吳秀麗之
      600萬元債務，該二張支票嗣由莊吳秀麗之夫丙○○提領
      兌現，陳逸真確有借款六百萬元予徐櫻桃，88年間，徐櫻
      桃罹患肝腫瘤，健康不佳，數度住院開刀，陳逸真擔心如
      徐櫻桃身故，對於徐櫻桃之六百萬元債權將求償無門，且
      徐櫻桃名下除上開台中縣潭子鄉○○段718地號土地之持
      份638/648、719地號土地、720地號土地之持份294/304以
      外，並無其他財產，經徐櫻桃與陳逸真協商後，於88年9
      月7日，由徐櫻桃將系爭土地設定權利價值六百萬元之抵
      押權予陳逸真（即系爭第二順位抵押權），以供擔保，系
      爭陳逸真第二順位抵押權乃為擔保陳逸真對於徐櫻桃之六
      百萬元之債權，並非虛偽設定。又因陳逸真尚積欠上訴人
      戊○○六百萬元，陳逸真遂於92年11月26日將對於徐櫻桃
      之六百萬元債權及系爭第二順位抵押權均讓與上訴人戊○
      ○，以作為該借款之擔保，戊○○第二順位抵押權所擔保
      之債權確實存在等語，即堪採憑。本院就上述二張發票人
      台中第七信用合作社付款人合作金庫台中支庫之支票，向
      國泰世華銀行健行分行函查該二張支票係何人聲請銀行簽
      發？經國泰世華銀行健行分行以97年9月11日國世健行字
      第09700000066號函復稱: 其中100萬元支票係由陳逸真聲
      請銀行簽發，500萬元支票（票號0000000）係由陳慶地聲
      請銀行簽發等語（見本院卷二第151頁），依此函，500萬
      元支票，非陳逸真聲請銀行簽發。惟依國泰世華銀行健行
      分行上述函文所附取款憑條（見同卷第152頁），陳逸真
      在80年8月8日確有由前台中市第七信用合作社領出600萬
      元，用以聲請該合作社簽發合作金庫台中支庫為付款人之
      支票二張，依戊○○所提二張支票之二張支票影本（本院
      卷一第125頁、第125-1頁），其數額共600萬元，與陳逸
      真所領出之金額600萬元相符，且此二張支票影本，經當
      庭提示給證人丙○○閱覽後，證人丙○○仍於本院證稱即
      係徐櫻桃所交付與莊吳秀麗，用以清償徐櫻桃所欠莊吳秀
      麗之600萬元債務無誤。國泰世華銀行健行分行上述函文
      之內容，雖與本院上述之認定略有出入，本院再向上述二
      張支票之付款銀行合作金庫銀行台中分行函詢上述二張支
      票係何人提示託收及調取該支票之資料（見本院卷二第
      156頁），惟該銀行復稱已逾十五年保存年限業經銷燬，
      無法查覆等語（見同卷第160頁），本院已盡調查能事，
      自難徒憑國泰世華銀行健行分行上述函文，即推翻本院上
      述之認定。
(三)、丁○○雖主張：戊○○指稱：徐櫻桃曾於80年7月間向訴
      外人莊吳秀麗借款600萬，並以系爭土地設定最高限額720
      萬元之抵押權予莊吳秀麗以供擔保，80年8月間，徐櫻桃
      為清償上開積欠莊吳秀麗之借款，而向訴外人陳逸真商借
      600萬元，陳逸真乃轉向戊○○借款，由戊○○於80年8月
      7日匯款600萬元與陳逸真，因陳逸真積欠戊○○上開600
      萬元，陳逸真遂將其對訴外人徐櫻桃600萬元之債權及上
      開土地設定第二順位抵押權讓與戊○○等語，惟由戊○○
      95年9月12日書狀上證２號（即第七商業銀行交易明細）
      ，雖確有600萬元之匯款紀錄，然匯款人是否即為戊○○
      ，則無從得知，是縱認訴外人陳逸真其抵押權本係存在，
      然戊○○與陳逸真並無債權、債務關係，陳逸真又豈會將
      債權、抵押權讓與戊○○？是戊○○與訴外人陳逸真間並
      無600萬元之債權、債務關係，陳逸真將其對訴外人徐櫻
      桃600萬元之債權及上開土地設定第二順位抵押權讓與戊
      ○○，應為通謀虛偽之意思表示而無效等語。惟為戊○○
      所否認。查戊○○確有於80年8月7日，在第一銀行新化分
      行將六百萬元匯入陳逸真在國泰世華銀行健行分行之帳號
      內（即前第七商業銀行第0000000000000帳號）（第七商
      業銀行已為國泰世華銀行併購）之情，已詳如上述【見本
      判決理由七之（二)之2所載】，顯見戊○○與陳逸真間確
      有債權、債務關係，戊○○辯稱陳逸真為擔保該筆借貸之
      清償，而將其對訴外人徐櫻桃600萬元之債權及上開土地
      設定第二順位抵押權讓與戊○○，即屬可採，並非通謀虛
      偽之意思表示。是丁○○指稱陳逸真將其對訴外人徐櫻桃
      600萬元之債權及上開土地設定第二順位抵押權讓與戊○
      ○之行為係通謀虛偽之意思表示而無效云云，自無可取。
(四)、丁○○又主張：戊○○指稱訴外人徐櫻桃將718、719地號
      土地設定第二順位抵押權與訴外人陳逸真，係為擔保陳逸
      真代徐櫻桃清償所欠第三人莊吳秀麗之600萬元債務云云
      ，惟上述二筆土地實際所有權人係陳逸真，陳逸真豈容徐
      櫻桃以上述二筆土地提供擔保，而向第三人莊吳秀麗借款
      ？若真有借款之情，應係陳逸真向第三人莊吳秀麗借款，
      蓋並無證據可資證明第三人莊吳秀麗確有將600萬元交付
      與徐櫻桃，徐櫻桃與陳逸真間，並無債權債務關係存在，
      無從將債權及第二順位抵押權讓與戊○○等語。查徐櫻桃
      確曾於80年7月間，向訴外人莊吳秀麗借款六百萬元，並
      以系爭土地設定最高限額七百二十萬元之抵押權予莊吳秀
      麗等情，已詳如上述【見本判決理由七之 (二)之1所載】
     ，是丁○○上開主張亦無可採。
(五)、丁○○復主張：訴外人莊吳秀麗之夫即證人丙○○雖於本
      院到庭證稱伊確有借款600萬元予訴外人陳逸真，而訴外
      人陳逸真則於80年8月8日交付面額分別為100萬元及500萬
      元之銀行支票予伊，以償還借款600萬元，惟若訴外人陳
      逸真果真以600萬元換取支票，以償還訴外人莊吳秀麗，
      則理應換取一張面額600萬元支票即可，又何須大費周章
      分成100萬元、500萬元面額之支票２紙？況且，該２紙支
      票既為同時換取，何以票據號碼未連號，且英文字母不同
      ？且上述證人丙○○於本院亦證稱：「（當初你是提了陸
      佰萬借他？）是的。」、「（有無約定利息？）都是依中
      央銀行核定放款利率計算。」等語，既有約定利息，證人
      丙○○理應於借款時即自借款600萬元扣下利息，豈會全
      額提領600萬元借予訴外人陳逸真？即便利息係另行給付
      ，亦未見訴外人陳逸真另行給付利息予證人丙○○之證據
      ，職是，訴外人莊吳秀麗之夫丙○○是否確有借款600萬
      元予訴外人陳逸真，即有疑義等語（見本院卷二第7頁正
      反面）。查證人丙○○於本院係證稱其妻莊吳秀麗有借款
      600萬元予訴外人徐櫻桃，徐櫻桃為清償該筆債務，而交
      付上述100萬元、500萬元面額之支票２紙作為清償之用，
      該二張支票提示後存入證人丙○○之帳戶內等語【詳如本
      判決理由七之 (二)之1所載】。並非如丁○○所稱：證人
      丙○○於本院係證稱其妻莊吳秀麗有借款600萬元給陳逸
      真，陳逸真於80年8月8日交付面額分別為100萬元及500萬
      元之銀行支票給戊○○，以償還借款600萬元。是丁○○
      上述主張，顯屬有誤。又以支票償還借款，債權人有時因
      款項之用途，而要求清償人將借款分成數筆而簽發多張支
      票，此乃人情之常，縱令分成數筆而簽發多張支票交給債
      權人，債權人受領支票後，亦可能因事後情況改變而將支
      票集中由自己之帳戶提示託收，自難以上述600萬元款項
      清償時分成100萬元、500萬元簽發二張支票，即否認債務
      人有以支票清償之事實。存戶至銀行提領款項，向銀行換
      發支票，銀行作業時可能使用不同本支票而簽發，是所簽
      之支票可能支票不連號，支票之英文字母亦可能不同，自
      難以未連號或支票之英文字母不同，即謂為不實。又民法
      第206條第1項規定：「債權人．．．不得以折扣或其他方
      法，巧取利益」，是債權人貸與他人款項時，不得預扣利
      息，若未預扣利息，乃屬正辦，丁○○指稱：丙○○之妻
      於借款給陳逸真（應係徐櫻桃之誤）時，未自借款600萬
      元中扣下利息，違反常情，可見無出借款項之事實云云，
      亦非有據。
(七)、綜上所述，戊○○主張伊就系爭土地第二順位抵押權所擔
      保之600萬元債權確實存在，即堪採憑。此債權迄未清償
      ，則戊○○於上述執行事件，以此600萬元債權參與分配
      ，自屬正當，系爭分配表配，該分配表「分配次序1」將
      執行費20490元優先分配與戊○○，「分配次序6」將戊○
      ○第二順位抵押債權50萬元列入分配，優先受償本息5280
      27元，「分配次序7」將戊○○第二順位抵押債權550萬元
      列入分配，優先受償0000000元，並無不合，原審就此部
      分，為戊○○敗訴之判決，容有未洽，戊○○上訴論旨，
      就此部分指摘原判決失當，求予廢棄改判，為有理由，應
      由本院將原判決關於此部分予以廢棄，改判如主文第二項
      所示。
六、關丁○○所提本訴中之第二項聲明即請求法院判決將原執行
    法院93年度執字第13276號強制執行事件分配表中「分配次
    序1」「分配次序6」「分配次序7」，戊○○受分配之金額
    ，全部應改分配予第三順位抵押權人丁○○部分：
    查戊○○就系爭土地之第二順位抵押權所擔保之債權確屬存
    在，得於上述執行事件所拍賣賣得價金優先受分配之情，已
    詳如上述，是原執行法院上述執行事件分配表「分配次序1
    」將執行費20490元優先分配與戊○○，「分配次序6」將戊
    ○○第二順位抵押債權50萬元列入分配，優先受償本息5280
    27元，「分配次序7」將戊○○第二順位（分配表因便宜上
    之原因將抵押權之順位載為第三順位，已詳如前述，對戊○
    ○之權利不生影響）之抵押債權550萬元列入分配，優先受
    償0000000元，核無不合，亦即上開分配表中「分配次序1」
    「分配次序6」「分配次序7」所載之分配金額，均應分配予
    戊○○，並無錯誤，則上述執行事件拍賣所得價金，分配予
    第二順位抵押權人戊○○後已無餘額（因戊○○之債權尚有
    0000000元未受償），既無餘額可供分配，則不論第三順位
    抵押權人丁○○之抵押債權600萬元是否存在，因無可分配
    之餘額，第三順位抵押權人丁○○因其抵押順位在戊○○（
    第二順位抵押權人）之後，無從受分配，本院就丁○○第三
    順位抵押權所擔保之債權600萬元債權是否存在，即無予以
    審究必要。是丁○○訴之聲明第二項請求法院判命將上述分
    配表中「分配次序1」「分配次序6」「分配次序7」戊○○
    受分配之金額全部改分配予丁○○部分，其訴自非有據，原
    審就此部分，為丁○○敗訴之判決，核無違誤，丁○○上訴
    論旨，就此部分，指摘原判決失當，求予廢棄改判，非有理
    由，應予駁回。
貳、反訴部分（即戊○○提起第二審上訴部分）：
  一、上訴人戊○○於第一審對丁○○及甲○○二人提起反訴，
      主張：丁○○係系爭第三順位抵押權人，該抵押權所擔保
      之債權為：「丁○○支付六百萬元之土地增值稅後，嗣後
      若土地出賣人徐櫻桃違反買賣契約可能發生之損害賠償債
      權（即丁○○對出賣人徐櫻桃得請求之損害賠償債權）」
      ，因丁○○於系爭第三順位抵押權存續期間內，並未依據
      買賣契約之約定支付六百萬元之土地增值稅，自己違約，
      出賣人徐櫻桃並無違約，丁○○對出賣人徐櫻桃並無任何
      損害賠償債權，亦即系爭第三順位抵押權所擔保之債權並
      未發生而不存在；且丁○○所稱系爭第三順位抵押權，係
      擔保丁○○對於甲○○之貨款債權云云，迄今仍乏證據證
      明，系爭第三順位抵押權所擔保之債權既不存在，原執行
      法院製作之系爭分配表竟將丁○○列為第三順位抵押債權
      人准以600萬元債權列入分配，即有未合等情，爰對丁○
      ○及甲○○二人提起反訴，求為：確認丁○○及甲○○二
      人就台中縣潭子鄉○○段718地號土地之648分之638及719
      地號土地之全部，於88年11月1日向台中縣雅潭地政事務
      所以雅登資字第086340號登記，存續期間自88年10月26日
      至89年4月30日，權利價值本金最高限額新台幣六百萬元
      之（第三順位）抵押權所擔保之債權不存在之判決。
  二、被上訴人丁○○則辯以：
    (一)、丁○○就系爭土地之抵押權順位為第三順位，既在反
          訴原告戊○○（以下稱戊○○）之抵押權順位（第二
          順位）之後，而戊○○就系爭土地之抵押權順位為第
          二順位，就系爭土地賣得價金有優先於丁○○而受償
          之權利，無論反訴被告丁○○之第三順位抵押債權存
          在與否，均不致侵害前順位抵押權人即戊○○之優先
          受償權利，戊○○在私法上之地位即無受侵害之危險
          ，戊○○起訴請求確認丁○○就系爭718、719號土地
          設定之抵押權所擔保之債權不存在，即無即受確認判
          決之法律上利益存在，自屬欠缺權利保護要件，其請
          求為無理由，不應准許。
    (二)、訴外人徐櫻桃、陳逸真同意提供系爭土地作為擔保，
          設定系爭第三順位抵押權予丁○○，係用以擔保丁○
          ○對甲○○之貨款債權，該貨款，出售貨物者為鼎雅
          實業股份有限公司（以下稱鼎雅公司），丁○○係鼎
          雅公司之負責人；而買賣貨物相關文件上所載之客戶
          「林先生」，係指甲○○而言；至於客戶「湛美」係
          甲○○之大嫂高美玲開設之公司；客戶「雅志」、「
          林恩生」、「林仁」等，則為甲○○所指定之收貨客
          戶。況且丁○○對甲○○有債權、債務關係存在，為
          陳逸真所明知，是戊○○所提反訴，即屬無稽等語。
    (三)、反訴被告甲○○於第一審則辯以：
          丁○○對伊有600萬元之債權存在，伊欠丁○○之支
          票票款即達500萬餘元，伊為支付貨款，於88年前後
          一、二年，開本票或支票給丁○○，支票部分有100
          萬餘元，其餘為本票等語。
    (四)、按確認法律關係之訴，非原告有即受確認判決之法律
          上利益者，不得提起之，民事訴訟法第247條第1項前
          段定有明文。所謂即受確認判決之法律上利益，須因
          法律關係之存否不明確，致原告在私法上之地位有受
          侵害之危險，而此項危險得以對於被告之確認判決除
          去之者，始為存在（最高法院27年上字第316號判例
          可參）。查戊○○提起反訴，主張訴外人陳逸真於92
          年11月26日將其對於徐櫻桃之600萬元債權及所設定
          之第2順位抵押權均讓與戊○○，戊○○就系爭土地
          之抵押權為第2順位抵押權；而丁○○就系爭土地之
          抵押權為第3順位抵押權等事實，有土地登記簿謄本
          在卷可稽，且為丁○○、甲○○所不爭執，反訴被告
          丁○○之抵押權順位既在反訴原告戊○○抵押權順位
          之後，反訴原告戊○○就系爭土地賣得價金有優先於
          反訴被告丁○○受償之權利，則無論反訴被告之後順
          位抵押債權存在與否，均不致侵害前順位抵押權人即
          反訴原告之戊○○就系爭土地拍賣價金優先受償權利
          ，是以反訴原告戊○○之私法上之地位即無受侵害之
          危險，反訴原告戊○○訴請確認反訴被告就系爭土地
          設定之第三順位本金最高限額600萬元抵押權所擔保
          之債權不存在，顯無即受確認判決之法律上利益，權
          利保護要件顯未具備，其訴為無理由，原審就此部分
          為戊○○敗訴之判決，並無不合，戊○○上訴論旨，
          就此部分，指摘原判決失當，求予廢棄改判，非有理
          由，應予駁回。
參、本件事證已臻明確，兩造其餘攻擊防禦方法及舉證，經核均
    於判決結果無影響，爰不逐一論述，併此敘明。
肆、據上論結，本件戊○○之上訴為一部有理由，一部無理由，
    丁○○之上訴為無理由，依民事訴訟法第449條第1項、第
    450條、第78條、第79條、第463條、第385條第1項前段，判
    決如主文。
中    華    民    國    97    年    12    月    23    日
                  民事第二庭    審判長法  官  邱森樟
                                      法  官  翁芳靜
                                      法  官  謝說容
以上正本係照原本作成。
兩造均得上訴。
如對本判決上訴，須於收受判決送達後20日內向本院提出上訴書
狀，其未表明上訴理由者，應於提出上訴後20日內向本院提出上
訴理由書（須按他造人數附具繕本）。
上訴時應提出委任律師為訴訟代理人之委任狀。具有民事訴訟法
第466條之1第1項但書或第2項之情形為訴訟代理人者，另應附具
律師及格證書及釋明委任人與受任人有該條項所定關係之釋明文
書影本。
                                      書記官  魏維廷
中    華    民    國    97    年    12    月    26    日
                                                      Ｍ


司法院資訊處製作；財團法人民間司法改革基金會備份。
